【裁判字號】    99,簡上,2
【裁判日期】    990225
【裁判案由】    傷害
【裁判全文】
臺灣新竹地方法院刑事判決                99年度簡上字第2號
上  訴  人  臺灣新竹地方法院檢察署檢察官
被      告  乙○○
上列上訴人因被告傷害案件，不服本院竹北簡易庭98年度竹北簡
字第 370號中華民國98年10月30日第一審簡易判決（聲請案號：
臺灣新竹地方法院檢察署98年度調偵字第128號），提起上訴，
本院管轄第二審之合議庭判決如下：
    主    文
原判決撤銷。
乙○○傷害人之身體，處拘役伍拾玖日，如易科罰金，以新臺幣
壹仟元折算壹日。緩刑貳年，並應依本院九十九年度竹調字第一
七號調解筆錄內容履行。扣案藍色安全帽壹頂沒收。
    事    實
一、乙○○於民國98年1月18日21時17分許，駕駛車牌號碼MJ2-9
    79號重型機車，行經新竹縣新豐鄉○○路 330號山崎加油站
    前路口與甲○○發生行車糾紛，乙○○因而心生不滿，竟與
    1 名真實姓名年籍不詳綽號「阿寬」之成年男子共同基於傷
    害他人身體之犯意聯絡與行為分工，於同日21時23分許，在
    位於新竹縣湖口鄉○○路 870號轉角遇上愛飲食店旁空地，
    均先以徒手之方式毆打甲○○，其後再以由「阿寬」持乙○
    ○所有藍色安全帽；乙○○持甲○○所有黑白相間之安全帽
    之方式共同毆打甲○○，致甲○○因此受有前額、左手腕、
    左膝、左小腿擦傷及左肩挫傷等傷害。
二、案經甲○○訴由新竹縣政府警察局竹北分局報告臺灣新竹地
    方法院檢察署檢察官偵查後聲請簡易判決處刑。
    理    由
壹、程序部分：
    按被告以外之人於審判外之言詞或書面陳述，除法律有規定
    者外，不得作為證據。又被告以外之人於審判外之陳述，經
    當事人於審判程序同意作為證據，法院審酌該言詞陳述或書
    面陳述作成時之情況，認為適當者，亦得為證據。當事人、
    代理人或辯護人於法院調查證據時，知有第159條第1項不得
    為證據之情形，而未於言詞辯論終結前聲明異議者，視為有
    前項之同意，刑事訴訟法第159條第1項及第159條之5分別定
    有明文。經查，本件被告就告訴人甲○○於警詢、檢察事務
    官詢問時之指述及證人劉美鴛、魏郭辰於警詢時之證述，在
    本院準備程序及審理程序中，就證據能力一節均表示無意見
    ，並未於本案言詞辯論終結前聲明異議，又本院經審酌上開
    言詞陳述作成時之情況，並無顯然之瑕疵，認為以上開證據
    方法作為證據應屬適當，依刑事訴訟法第159條之5第1 項之
    規定，應認有證據能力。再公訴人所提出經本院據以認定事
    實之各項公務員職務上所製作之文書證據，亦無顯有不可信
    情況之情形，依刑事訴訟法第159條之4第1 款之規定，亦應
    認有證據能力，先予敘明。
貳、實體部分：
一、認定犯罪事實所憑之證據及認定之理由：
    上揭事實，業據被告乙○○於警詢、檢察事務官詢問、偵訊
    、本院準備程序及審理時均坦承不諱（1712號偵卷第5 頁至
    第 8頁、第50頁、第59頁至第60頁、本院卷第21頁、第46頁
    ），核與告訴人甲○○警詢、偵訊時指述（1712號偵卷第10
    頁至第12頁、第30頁）及證人劉美鴛、魏郭辰於警詢時之證
    述（1712號偵卷第14頁至第20頁）情節大致相符，復有財團
    法人天主教湖口鄉仁慈醫院診斷證明書 1份在卷可參（1712
    號偵卷第25頁），並有告訴人甲○○受傷部位照片 6張可佐
    （1712號偵卷第25頁），足認被告之自白確與事實相符，本
    件事證明確，被告上開犯行堪以認定，應依法論科。
二、論罪及科刑：
(一)、核被告所為係犯刑法第277條第1項普通傷害罪。原審以被告
    上開犯行罪證明確，據以論罪科刑，固非無見，惟本件原審
    判決疏未考量扣案藍色安全帽 1頂為被告乙○○所有且供共
    犯「阿寬」持以為本件傷害犯行所用之物，應依刑法第38條
    第1項第2款規定沒收，又未及審酌被告已與告訴人達成民事
    和解，同意賠償告訴人新臺幣（下同） 100,000元，並已給
    付告訴人50,000元，此有調解筆錄 1份在卷可稽（本院卷第
    26頁、第31頁）等情，自容有未洽。上訴人上訴意旨以被告
    始終包庇共犯即「阿寬」之成年男子，且被告行兇時手段殘
    暴，復於調解時態度惡劣，因認原審判決量刑過輕為由，提
    起上訴，固無足採，然原審判決既有上開違誤、未及審酌之
    處，即屬無可維持，應由本院將原判決撤銷。爰審酌被告僅
    因單純之行車糾紛，即因一時氣憤與第三人「阿寬」共同動
    手毆打素不相識之告訴人，實值非難，又告訴人所受傷勢非
    輕，惟被告已與告訴人達成民事上和解，並賠償損失，告訴
    人亦表示願意原諒被告及被告犯後坦承犯行之態度等一切情
    狀，量處如主文所示之刑，並諭知易科罰金之折算標準。
(二)、末查，被告乙○○前未曾因故意犯罪受有期徒刑以上刑之宣
    告，有臺灣高等法院被告前案紀錄表附卷足稽，其因一時失
    慮致罹刑章，且已與告訴人達成和解，堪認頗有悔意，告訴
    人亦表示同意給予被告緩刑機會，此有本院99年1 月19日準
    備程序筆錄、99年2月9日訊問筆錄及99年度竹調字第17號調
    解筆錄各乙份在卷可參（本院卷第24頁至第26頁、第32頁）
    ，經此偵審程序之教訓後，應能知所警惕，信無再犯之虞，
    本院因認其所受宣告之刑以暫不執行為適當，爰依刑法第74
    條第1項第1款規定均併宣告緩刑 2年。再為保障告訴人之上
    開債權，依刑法第74條第2項第3款課予被告依本院99年度竹
    調字第17號調解筆錄內容履行之負擔應為適當，爰併命被告
    依該調解筆錄內容分期支付100,000 元予告訴人。
(三)、扣案之藍色安全帽 1頂，為被告乙○○所有且供共犯「阿寬
    」持以為本件傷害罪所用之物，業據被告供承在卷（本院卷
    第42頁），應依刑法第38條第1項第2款規定沒收；至扣案之
    眼鏡 1副，雖為被告所有，惟並非供被告犯本件傷害罪所用
    之物；另扣案黑白相間安全帽 1頂，雖為被告犯本件傷害罪
    所用之物，然係屬告訴人所有，爰均不予宣告沒收，附此敘
    明。
三、據上論斷，應依刑事訴訟法第455條之1第1項、第3項、第36
    9條第1項前段、第364條、第299條第1項前段，刑法第277條
    第1項、第41條第1項前段、第74條第1項第1款、第2項第3款
    、第38條第1項第2款，刑法施行法第1條之1，判決如主文。
本案經檢察官陳瑞仁到庭執行職務。
中    華    民    國    99    年    2     月    25    日
                  刑事第二庭    審判長法  官  賴淑敏
                                      法  官  林惠君
                                      法  官  楊數盈
以上正本證明與原本無異。
不得上訴。
中    華    民    國    99    年    2     月    25    日
                                      書記官  陳麗麗
附錄本案論罪科刑法條
刑法第277條第1項：
傷害人之身體或健康者，處3年以下有期徒刑、拘役或1,000元以
下罰金。

司法院資訊處製作；財團法人民間司法改革基金會備份。
